臺灣高等法院民事裁定
110年度抗字第1283號
抗  告  人  朱水文
相  對  人  洪韻婷
            洪韻筑
上列當事人間聲明異議事件，抗告人對於中華民國110年9月28日
臺灣臺北地方法院110年度執事聲字第175號裁定提起抗告，本院
裁定如下： 
    主  文
抗告駁回。
抗告費用由抗告人負擔。
    理  由
一、按當事人或利害關係人對於強制執行命令或對於執行法官、
    書記官、執達員實施強制執行之方法，強制執行時應遵守之
    程序，或其他侵害利益之情事，得於強制執行程序終結前，
    為聲請及聲明異議，強制執行法第12條第1項定有明文。次
    按強制執行，依確定之終局判決為之，又確定判決為執行名
    義時，其執行應以該確定判決之内容為準；未經確定判決判
    明之事項，執行法院不得逕為何種處分，強制執行法第4條
    第1項第1款、辦理強制執行事件應行注意事項第2條第1項亦
    著有規定。
二、抗告人聲明異議及抗告意旨略以：
　㈠相對人喪失繼承權。
　㈡相對人使公務員記載不實。
　㈢遺產之計算：
　　相對人於起訴狀記載被繼承人王淑貞遺產總額新臺幣（下 
    同）7,711,318元，嗣於109年2月3日民事言詞辯論意旨狀記
    載王淑貞婚前財產15,979,888元、婚後財產14,406,054元，
    短少1,573,834元。異議人已於本案宣判前遞狀陳述王淑貞
    婚前財產16,209,577元、婚後財產16,617,589元，應追加計
    算其5年内處分之婚後財產。
　㈣本案判決法院未明確處理下列爭點：
　　⒈第一審、第二審裁判費按應繼分比例分擔，並未在遺產分
　　  配中計算。
　　⒉相對人應分擔下列費用：開啟保管箱費用800元、討論喪事
      宜餐費3,000元、頭七餐費2,500元、告別式餐費16,000元
      。
　　⒊王淑貞尚有死亡前未清償債務。
　　⒋王淑貞其他動產、電腦、辯公室軟體、書籍、名錶等價值
      未列入。
　　⒌王淑貞借名登記在相對人名下銀行存款、證券股票攸關其
      婚後財產之計算。
　　⒍伊2010年至2015年之退稅款匯入王淑貞台北富邦銀行帳戶
      ，應返還伊。
　　⒎相對人主張婚後財產為零，起訴狀還能分配遺產？　
　㈤相對人委任訴訟代理人違反律師法等相關法律，浪費司法資
    源。
　㈥原法院執行處110年6月3日之債權金額計算書尚有疑義：
　　⒈台北富邦商業銀行股份有限公司城東分公司公文内容與附
      件金額有異；相對人承認被繼承人死亡後自上開帳戶不告
      而領10,005元，損及異議人權益；上開帳戶109年6月21日
      至110年6月3日是否仍有壽險給付金額存入?且104年11月9
      日至109年6月21日未見股息入帳。
　　⒉元大證券北三公分公司股票債權1,199,539元，有無涵蓋歷
      年未領取之股息？
　㈦爰提起本件抗告，求為廢棄司法事務官110年8月24日109年度
    司執字第121944號裁定（下稱原處分）及原裁定，並將強制
    執行金額4,070,371元先分配予伊等語。
三、經查：
　㈠本件相對人持原法院106年度家訴字第146號判決、本院108年
    度家上字第99號判決及確定證明書（下稱系爭確定判決）為
    執行名義，聲請就被繼承人王淑貞所有如附表所示存款債權
    及股票，依該判決諭知之分割方法分配予相對人及抗告人。
    經原法院109年度司執字第121944號強制執行事件（下稱系
    爭執行事件）受理且囑託臺灣新北地方法院執行後，所得計
    為4,070,371元等情，業經本院核閱該執行案卷查明（見系
    爭執行事件卷第84、87、108、114、118、122頁）。原法院
    執行處乃就執行所得依系爭確定判決之分割方法，於110年6
    月3日作成債權計算書（下稱系爭計算書，見系爭執行卷第1
    25-126頁），核無不合。
　㈡抗告人雖稱系爭計算書尚有疑義，惟查：
　　⒈王淑貞於台北富邦商業銀行股份有限公司城東分行之帳戶
      部分，依該行110年2月9日來函所示（見系爭執行事件卷
      第96-100頁），該帳戶存款結餘金額為269,709元，然須
      再扣除作業成本費及郵資250元，故金額為269,459元，並
      無結餘金額與附件不符之情。又上開帳戶於104年11月22
      日確有10,005元之支出紀錄，如有損及抗告人權益，抗告
      人應另循正當法律途徑主張。至於該帳戶有無壽險給付金
      額、股息入帳等節，業經原法院執行處調取該帳戶自104
      年11月9日至110年2月2日之各類歷史存款對帳單在卷可查
      （見系爭執行事件卷第149-153頁），並無抗告意旨所稱
      疑義。
　　⒉王淑貞於元大證券北三重分公司之股票債權部分，查變賣
      股票之所得為淨得款，自無抗告人所稱是否涵蓋歷年股息
      之問題；至於王淑貞股款交割帳戶（即元大商業銀行股份
      有限公司北三重分公司之活期儲蓄存款證券戶），原法院
      執行處亦已調取該帳戶104年11月1日起之往來交易明細（
      見系爭執行卷第146-147頁），期間除存款息外，亦無所
      稱股息收入，是系爭債權計算書所列股票債權金額並無不
      合。
　㈢至抗告人其餘主張，核係對系爭確定判決之程序與實體事項
    所為指摘，非強制執行事件聲請或聲明異議所得救濟，併予
    指明。
　㈣綜上所述，原法院司法事務官就本件執行所得作成系爭計算
    書，並無違誤；原處分及原裁定駁回抗告人之異議，核無不
    合。抗告意旨仍執陳詞指摘原處分、原裁定不當，求予廢棄
    ，為無理由，應予駁回。
四、據上論結，本件抗告為無理由，爰裁定如主文。
中　　華　　民　　國　　110 　年　　11　　月　　30　　日
                  民事第十二庭  
                      審判長法  官  陳秀貞
                            法  官  蔡世芳
                            法  官  陳婷玉
正本係照原本作成。
本裁定除以適用法規顯有錯誤為理由外，不得再抗告。如提起再
抗告，應於收受送達後10日內委任律師為代理人向本院提出再抗
告狀。並繳納再抗告費新臺幣１千元。
中　　華　　民　　國　　110 　年　　12　　月　　2 　　日

　　　　　　　　　　　  　　書記官　陳盈璇